臺灣臺北地方法院民事簡易判決
111年度北簡字第9889號
原      告  佛朗明哥社區管理委員會

法定代理人  姜常偉  
訴訟代理人  詹明國  
            李依珊  
被      告  周美慧    原籍設臺北市信義區信義路6段76巷2弄


上列當事人間請求給付管理費事件，經臺灣士林地方法院移轉管
轄而來（臺灣士林地方法院111年度士簡字第284號），本院於民
國111年10月21日言詞辯論終結，判決如下：
    主      文
被告應給付原告新臺幣120,123元。
原告其餘之訴駁回。
訴訟費用新臺幣1,550元，由被告負擔新臺幣1,271元，餘由原告
負擔。
本判決第1項得假執行。但被告如以新臺幣120,123元為原告預供
擔保，得免為假執行。
    事實及理由
壹、程序方面：
一、按訴狀送達後，原告不得將原訴變更或追加他訴。但請求之
    基礎事實同一者、擴張或減縮應受判決事項之聲明者，不在
    此限，民事訴訟法第255條第1項第2、3款定有明文。本件原
    告訴之聲明原為：㈠被告應給付原告新臺幣（下同）247,401
    元及遲延利息（見士簡卷第10頁）。嗣後變更聲明為：被告
    應給付原告172,788元（見本院卷1第40頁），最後變更聲明
    為：被告應給付原告147,000元（見本院卷1第121頁）。經
    核原訴與變更之訴，皆係基於對系爭大廈之區分所有權人應
    繳納管理費所生之爭議，並縮減請求之金額之聲明，於法均
    無不合，應予准許。
二、本件原告法定代理人，於訴訟中已變更為姜常偉，其聲明承
    受訴訟，並提出新北市三芝區公所函文為憑（見本院卷第43
    至46頁），依民事訴訟法第175條及第176條規定，自應准許
    。
三、被告經合法通知，未於歷次言詞辯論期日到場，核無民事訴
    訟法第386條所列各款情形，爰依原告聲請，由其一造辯論
    而為判決。
貳、實體事項：　　　
一、原告主張略以：被告為原告社區之門牌號碼為：新北市○○區
    ○○○街00○00號5樓之區分所有權人，依原告社區規約等之約
    定，每期（3個月為1期）應繳納管理費3,927元。然被告自
    民國102年2月20日起迄今，應繳納之管理費皆未繳納，計算
    至111年6月29日止，經計算尚積欠37期(原告誤載47期)又1
    月9日，不足1期部分依每月應繳納1,309元比例計算，故共
    積欠共計147,000元（元以下無條件捨去）。上開管理費經
    原告屢次催討，均未獲置理，兩造前已有本院103年度北簡
    字第796號給付管理費事件之爭執，經判決被告應給付管理
    費無誤，此次被告於本件因遭原告於110年11月起訴，始於1
    11年7月為變更被告戶籍地址之戶長為其配偶，並辦理被告
    遷出國外之登記，故意避不見面，爰依系爭規約等之法律關
    係，提起本件訴訟等語。並聲明：被告應給付原告147,000
    元。
二、被告經合法通知均無正當理由不到庭，亦未提出任何書狀或
    為任何陳述。
三、經查原告主張之前述事實，業經提出前述新北市三芝區公所
    函文、社區使用執照、社區管理規約、區分所有權人會議紀
    錄、存證信函、建物登記第二類謄本（所有權個人全部）、
    土地建物查詢資料、建物登記第三類謄本（所有權個人全部
    ）、戶籍謄本等件可按（見士簡卷第12至14、26至74頁；本
    院卷1第31至33頁、第127至129頁）。而被告前已經合法通
    知，均未於言詞辯論期日到場爭執，亦未提出任何書狀作何
    聲明或陳述，本院依上開證據調查結果，即依調閱之本院10
    3年度北簡字第796號給付管理費事件（下稱另案）卷宗，並
    核對全部卷證資料後，除按民事訴訟法第249條第1項第7款
    規定：當事人就其訴訟標的為確定判決效力所及，應以裁定
    駁回之。故依據另案宣示判決筆錄及補充宣示判決筆錄之記
    載，原告已經請求被告給付至另案之言詞辯論終結日（即10
    3年11月5日，見調閱之另案卷2第170頁、第216頁，另案之
    補充宣示判決筆錄第4頁第11至13行）時，亦即，原告請求
    至103年11月5日之管理費為將來之給付，並已於另案補充宣
    示判決時，即為准許該部分之請求並經確定在案，是原告於
    本件之請求，其自102年2月20日至103年11月5日部分之管理
    費範圍，經本院核對另案卷證，已為另案之確定前案判決效
    力所及，本毋庸再於本件為請求，依前所述，應為程序駁回
    （故該部分係因另案補充宣示判決筆錄之主文所示不明，經
    調閱該卷證核對當時兩造書狀、筆錄及判決書、補充宣示判
    決筆錄，原告容有誤會始再為本次聲明），然除該部分外，
    其餘之請求部分，自堪信原告前揭主張為真正，而應准許。
    是原告依系爭規約之規定，請求被告給付從另案判決對被告
    言詞辯論終結之日之後，即103年11月6日起，至本件所請求
    之末日即111年6月29日止，經計算尚積欠30期又1月24日管
    理費用部分，共計120,123元（計算式：3,927元*30期+1,30
    9元*1期+1,309元*23/30期＝117,810元+1,309元+1,004元＝12
    0,123元），即屬有據，仍應准許。逾此部分，則已為前案
    判決效力所及，自應併為依法駁回。
四、綜上所述，原告依系爭規約，請求被告給付原告如主文第1
    項所示管理費120,123元之部分，為有理由，應予准許。逾
    此部分，不應准許，應予駁回。
五、本件原告前揭勝訴部分，係就民事訴訟法第427條訴訟適用
    簡易程序所為被告敗訴之判決，依同法第389條第1項第3款
    規定，應依職權宣告假執行，並依同法第392條第2項規定，
    依職權宣告被告預供擔保，得免為假執行。
六、訴訟費用負擔之依據：民事訴訟法第79條。本件訴訟費用額
    ，依後附計算書確定如主文第3項所示金額。
中　　華　　民　　國　　111 　年　　10  　月　　24　　日
　　　　　　　　　臺北簡易庭  法　官　徐千惠
以上正本係照原本作成。
如不服本判決，應於判決送達後20日內向本庭（臺北市○○區○○○
路0段000巷0號）提出上訴狀，並按他造當事人之人數附繕本。
如委任律師提起上訴者，應一併繳納上訴審裁判費。
中　　華　　民　　國　　111 　年　　10　　月　　24　　日
                              書記官  蘇冠璇

訴訟費用計算書
項　　　　目             金 　額（新臺幣）　　   備註
第一審裁判費　　　              1,550元
合　　　　計　　　              1,550元
備註：
本件原告起訴雖繳納裁判費2,650元，但原告減縮應受判決事項
之聲明後，訴訟標的金額為147,000元，經核僅裁判費中1,550元
部分，逾此範圍之金額，即因原告減縮聲明而撤回部分之裁判費
，應由原告自行負擔。
又依兩造勝敗，被告應負擔82％即1,271元，餘由原告負擔。